臺灣高雄地方法院刑事判決　　　　　　　96年度易字第1632號
公　訴　人　臺灣高雄地方法院檢察署檢察官
被　　　告　丙○○
上列被告因竊盜案件，經檢察官提起公訴（96年度偵字第9316號
），本院判決如下：
    主  文
丙○○竊盜，處有期徒刑參月，如易科罰金，以新臺幣壹仟元折
算壹日，減為有期徒刑壹月又拾伍日，如易科罰金，以新臺幣壹
仟元折算壹日。
    事  實
一、丙○○於民國96年3 月25日13時許，騎乘車牌號碼XC6 ─15
    5 號重機車，行經高雄市○○區○○街1 號「振添活動廣場
    」（即「阿添餐廳」）前，見該餐廳內正舉辦婚宴，認有機
    可趁，竟意圖為自己不法所有之犯意，趁該餐廳人員不注意
    之際，入內徒手竊取置於收禮台後方地上紙袋中之「長壽牌
    」香菸2 條（每條均內裝10包香菸，價值共新台幣900 元，
    係婚宴主人甲○○所有），甫得手正欲離開現場之際，適為
    上開活動廣場總監乙○發現上前制止，旋報警處理，並扣得
    丙○○所竊得之上開香菸2 條（已發還），而查悉上情。
二、案經甲○○訴由高雄市政府警察局小港分局報告臺灣高雄地
    方法院檢察署檢察官偵查起訴。
    理  由
一、本案被告丙○○對於高雄市政府小港分局扣押物品表、贓物
    認領保管單各1 紙、現場蒐證照片6 張等書證，均知有刑事
    訴訟法第159 條第1 項不得為證據之情形，於本院審理時，
    亦皆未聲明異議，依法自應視為被告同意上開書證得作為證
    據，本院審酌上開書證作成時之情況亦均屬正常，並無何違
    法取證之情事，且與本案相關之待證事實具有關連性，是認
    前開書證為適當，依刑事訴訟法第159 條之5 第2 項之規定
    ，認均具證據能力。
二、訊據被告丙○○固坦承有於96年3 月25日13時許，騎乘車牌
    號碼XC6 ─155 號重機車，行經高雄市○○區○○街1 號「
    振添活動廣場」（即「阿添餐廳」）前，見該餐廳內正舉辦
    婚宴，入內拿取置於地上紙袋中之「長壽牌」香菸2 條之事
    實，惟否認有何竊盜之犯行，並辯稱：伊並沒有要偷香菸的
    意思，是因為一位姓陳的人婚禮要辦桌，有一個女人叫伊將
    香菸幫忙放置在桌上，伊不認識辦婚禮的主人，係單獨一人
    進入該餐廳，被人發現後，便經人直接報警處理，都沒有與
    主人解釋的餘地云云。惟查：
  (一)被告丙○○於前揭時地，見阿添餐廳內正舉辦婚宴，認有機
    可趁，竟意圖為自己不法所有之犯意，趁該餐廳人員不注意
    之際，入內徒手竊取置於收禮台後方地上紙袋中之「長壽牌
    」香菸2 條，甫得手正欲離開現場之際，適為上開活動廣場
    總監乙○發現上前制止，並報警處理等情，業據證人乙○於
    本院審理中結證稱：當時伊坐在收禮台處，被告從門進來，
    就到收禮台拿香煙，被伊當場看到，伊就動手抓被告。當時
    被告已將兩條香菸拿在手上，且被告不是來幫忙的人，因為
    老闆只有請伊一個人在該處看管場地等語明確（見本院卷第
    24至28頁），且核與告訴人甲○○於警詢中指訴被害之情節
    相符（見警卷第3 、4 頁），並有高雄市政府小港分局扣押
    物品表、贓物認領保管單各1 紙，及現場蒐證照片6 張在卷
    可佐，足認證人乙○前揭之證述堪予採信。
  (二)被告雖以前開情詞置辯，然查，被告於警詢及第一次偵查訊
    問中先是供稱：伊於前開時地，係因路過看見桌上有糖果，
    便進去要拿來吃，糖果和香菸距離僅約50公分，因伊一時眼
    花且有近視不小心摸到香煙，並未竊盜云云（見警卷第2 頁
    、第2 頁背面、偵查卷第4 頁）；嗣又於偵查中改稱：是一
    位女的阿桑叫伊將香菸及碗筷拿去桌上分，然後要將剩菜給
    伊，伊並非要偷拿，且伊與請客主人或餐廳員工並無關係，
    僅是正好經過該處云云（見偵查卷第21、22頁），足見被告
    於警詢、偵查中所述已然前後不一，甚而於本院審理中再翻
    異前詞供陳：伊看桌上沒有煙，就自己去排，沒有人請伊幫
    忙云云（見本院卷第33頁），被告由警詢至本院審理中就何
    以於前揭時地拿取告訴人所有之香菸2 條乙節，所為供述前
    後顯屬南轅北轍，是其前揭供述是否可信已非無疑，又其對
    於何以於上揭時地前往告訴人舉辦之婚禮現場乙節，於警詢
    、偵查中均先是供陳係正好路過云云（見偵查卷第22頁），
    嗣於本院審理中竟又辯稱：係朋友找伊去參加喜宴，紅包是
    朋友包的，但伊不知道朋友的名字云云（見本院卷第32頁）
    ，顯見被告對於其何以出現在他人婚禮會場之目的，不僅前
    後供詞迥異，且多所含糊其詞、避重就輕之處，參以證人乙
    ○於本院審理中證稱：被告係從紙袋裡拿出香菸，桌上有放
    糖果及香菸，但地上只有香菸，沒有糖果；工作人員只有伊
    1 人坐在那邊看，沒有其他歐巴桑等語（見本院卷第26、27
    頁），可證被告前揭之辯詞不僅難以自圓其說，甚且前後矛
    盾，復與證人乙○之證詞殊不相符，衡以證人乙○與被告素
    不相識，當無甘冒偽證罪之刑責，設詞誣陷被告之必要與可
    能，是應以證人乙○之前開證述較屬可信，又被告於前揭時
    地，下手行竊香菸2 條之行竊過程既業經證人乙○前揭證述
    綦詳，並經本院認明如前，足證被告前開所辯各節均非可信
    。另再衡諸被告為證人乙○發現時，尚有想要逃跑之意，但
    因證人乙○奮力抓住被告，始未成功逃逸，此情亦經證人乙
    ○於本院審理中結證綦詳（見本院卷第28頁），倘如被告前
    揭所為供述，係恰巧經過該處，要拿糖果吃，或應工作人員
    之要求幫忙排香菸而未為本件竊盜犯行，則被告何懼面對證
    人乙○，又豈有為前揭舉措之必要，由此益證被告所為上開
    辯詞顯屬事後卸責之詞，無堪採認。
  (三)綜上，被告所辯各節俱不足採，並參諸前開事證，因認本件
    事證明確，應予依法論科。
三、核被告所為，乃係犯刑法第320 條第1 項之竊盜罪。爰審酌
    被告貪圖小利，任意以前揭非法之方法竊取他人財物，對社
    會治安之維護危害甚鉅，行為實應加以責難，復於犯後否認
    犯行，飾詞卸責，未見悔意，且前於93、96年間均曾因竊盜
    犯行，經法院分別判處罰金2 千元、拘役50日在案，此有臺
    灣高等法院被告前案紀錄表1 份在卷可考，素行不良，惟念
    及其所竊得之財物價值非鉅，且為警逮捕後，贓物業均已返
    還告訴人，此有前開贓物認領保管單1 紙附卷可考，告訴人
    所受之損害已有輕減，兼衡被告犯罪之動機、手段等一切情
    狀，量處如主文所示之刑，另參以被告未受教育、家境貧寒
    等情（見警詢調查筆錄受詢問人欄），併諭知如主文所示易
    科罰金之折算標準。被告犯罪時間為96年3 月25日，係在中
    華民國96年4 月24日以前，所犯之罪合於中華民國96年罪犯
    減刑條例第2 條第1 項第3 款所定減刑條件，應依法減其宣
    告刑2 分之1 及諭知易科罰金之折算標準。
據上論斷，應依刑事訴訟法第299 條第1 項前段，刑法第320 條
第1 項、第41條第1 項前段，中華民國96年罪犯減刑條例第2 條
第1 項第3 款、第7 條，刑法施行法第1 條之1 ，判決如主文。
本案經檢察官丁○○到庭執行職務。
中　　華　　民　　國　　96　　年　　7 　　月　　25　　日
                  刑事第十庭  審判長法　官  陳玉聰
                                    法  官  莊珮吟
                                    法　官  鄭凱文
以上正本證明與原本無異。
如不服本判決應於收受本判決後10日內向本院提出上訴書狀，並
應敘述具體理由，如未敘述上訴理由者，應於上訴期間屆滿後20
日內補提理由書狀於本院（均須按他造當事人之人數附繕本）「
切勿逕送上級法院」。
中　　華　　民　　國　　96　　年　　7 　　月　　25　　日
                                    書記官  林慧芬
附錄本案所犯法條：
《刑法第320 條第1 項》
意圖為自己或第三人不法之所有，而竊取他人之動產者，為竊盜
罪，處5 年以下有期徒刑、拘役或500 元以下罰金。
《刑法施行法第1 條之1 》
中華民國94年1 月7 日法修正施行後，刑法分則編所定罰金之貨
幣單位為新臺幣。
94年1 月7 日刑法修正時，刑法分則編未修正之條文定有罰金者
，自94年1 月7 日刑法修正施行後，就其所定數額提高為30倍。
但72年6 月26日至94年1 月7 日新增或修正之條文，就其所定數
額提高為3 倍。
